【裁判字號】    98,交上訴,43
【裁判日期】    980527
【裁判案由】    過失致死
【裁判全文】
臺灣高等法院刑事判決                98年度交上訴字第43號
上  訴  人  臺灣臺北地方法院檢察署檢察官
上  訴  人
即  被  告  甲○○
上列上訴人因被告過失致死案件，不服臺灣臺北地方法院97年度
交訴字第142 號，中華民國98年3 月10日第一審判決（起訴案號
：臺灣臺北地方法院檢察署97年度偵字第21573 號），提起上訴
，本院判決如下：
    主  文
上訴駁回。
甲○○緩刑貳年。
    事實及理由
一、本件被告甲○○（簡稱被告）所犯非死刑、無期徒刑、最輕
    本刑為3 年以上有期徒刑之罪，或高等法院管轄第一審之案
    件，被告於本院審理程序進行中，就被訴事實為有罪之陳述
    ，經告以簡式審判程序之旨，並聽取檢察官、被告之意見後
    ，本院合議庭裁定依簡式審判程序進行審理，是本件之證據
    調查，依刑事訴訟法第273 條之2 規定，不受同法第15 9條
    第1 項、第161 條之2 、第161 條之3 、第163 條之1 及第
    164 條至第170 條規定之限制，合先敘明。
二、本案經本院審理結果，認第一審以被告犯刑法第276 條第2
    項之業務過失致人於死罪，判處有期徒刑10月，認事用法及
    量刑均無不當，應予維持，除因本件適用簡式審判程序，不
    適用嚴格之證據法則外，引用第一審判決書記載之事實、證
    據及理由（如附件）。
三、公訴人上訴意旨略以：「被告從事駕駛業務，所犯業務過失
    致死罪為5 年以下有期徒刑，被告當時闖紅燈，在行人穿越
    道上撞擊被害人徐超凡（簡稱被害人）致死，又因直接撞擊
    力道猛烈，致被害人彈起掉落在被告所駕計程車之擋風玻璃
    ，犯行重大，應依道路交通安全處罰條例之規定加重其刑，
    再參酌被告事後均未賠償，犯後態度不佳，致被害人家屬當
    庭受到二度傷害（被告辯稱死者闖紅燈，但調查後證明係被
    告闖紅燈）及未節省司法資源，沒有真心反省之意等情，因
    而具體求處有期徒刑2 年，原審僅判處被告有期徒刑10月，
    量刑尚未及本條5 年以下有期徒刑法定刑之一半，相較於被
    告上述犯行情節及犯後態度，似不符罪罰相當原則，亦看不
    出實質上是否確有適用加重其刑之規定，爰請就量刑部分撤
    銷，宣告適當合法之刑度」等語，指摘原審量刑過輕。被告
    上訴意旨則以：伊沒有闖紅燈，且有減速；伊當時撞倒被害
    人時很心急，故不確定被害人是否在斑馬線上，但從現場圖
    來看，距離斑馬線尚有一段距離；伊撞倒人是事實，但不應
    該承擔全部的責任等語。
四、經查：（一）被告為從事駕駛業務之人，於民國97年9 月5
    日晚上8 時20分許，駕駛其所有車牌號碼331 —ＭＬ號營業
    用小客車，沿臺北市○○○路○段由西往東方向行駛內側第
    二車道，行經臺北市松山區○○○路○段與三民路口時，疏
    未注意車前狀況，亦未遵守交通號誌貿然闖越紅燈，更未讓
    穿越行人穿越道之被害人先行，因業務上之過失而釀成本件
    車禍，致使被害人不治死亡之事實，業經原審判決詳予敘明
    其認定之證據及理由，被告上訴所指，均已經原審判決中予
    以審酌，所言並未提出積極證據以實其說，要係臆測、卸責
    之詞；（二）量刑之輕重，本屬法院依職權裁量之事項。本
    件原審判決就被告所犯業務過失致人於死罪，已經審酌被告
    並無前科，素行良好，惟身為職業駕駛人，注意能力應較一
    般人為高，對於交通法規，亦應較常人嫻熟，竟未能善盡駕
    駛注意義務，因一時貪便，疏未遵守號誌管制因而肇事，導
    致被害人徐超凡因而喪失寶貴之生命，應予非難，犯後固坦
    承有業務過失致死之犯行，惟否認有未遵守號誌管制之情事
    ，態度不佳，且未能與被害人就民事賠償達成和解等關於刑
    法第57條規定之一切情狀，認為公訴人具體求刑之有期徒刑
    二年，尚嫌過重，而量處被告有期徒刑10月，並未逾越職權
    ，又被告雖有加重其刑之法定原因，亦因其符合自首減刑之
    條件，是原審量刑亦未違反比例原則。綜上兩點，公訴人及
    被告之上訴，均為無理由，應予駁回。
五、末查，被告並無前科紀錄，素行良好，有本院被告前案紀錄
    表一份在卷可憑，其於本院審理時並已與被害人家屬達成和
    解，有本院和解筆錄在卷可按。另告訴人乙○○人於本院訊
    問時，並代表全體被害人表示雙方已經和解，被告已有悔意
    ，希望從輕量刑等語，有本院審判程序筆錄在卷可稽，被告
    經過此次偵審之經驗，當知戒慎，信無再犯之虞，本院認其
    所受刑之宣告，以暫不執行為適當，爰依法宣告緩刑2 年，
    以啟自新。
據上論結，應依刑事訴訟法第373 條、第368 條，刑法第74條第
1 項第1 款，判決如主文。
本案經檢察官王金聰到庭執行職務。
中    華    民    國    98    年    5     月    27    日
                  刑事第二十庭審判長法  官  楊貴雄
                                    法  官  高愈杰
                                    法  官  鄧振球
以上正本證明與原本無異。
如不服本判決，應於收受送達後10日內向本院提出上訴書狀，其
未敘述上訴之理由者並得於提起上訴後10日內向本院補提理由書
（均須按他造當事人之人數附繕本）「切勿逕送上級法院」。
                                    書記官  劉有志
中    華    民    國    98    年    6     月    1     日
附錄：本案論罪科刑法條全文
中華民國刑法第276條
（過失致死罪）
因過失致人於死者，處2 年以下有期徒刑、拘役或2 千元以下罰
金。
從事業務之人，因業務上之過失犯前項之罪者，處5 年以下有期
徒刑或拘役，得併科3 千元以下罰金。


司法院資訊處製作；財團法人民間司法改革基金會備份。
